Inventaris van het archief van de Directie Materieel van de Koninklijke Marine en taakvoorganger, 1943-1990
Nationaal Archief, Den Haag
- Secretarie DMKM, A
  - Onroerende en roerende goederen, A.075 - 999
    - Onroerende goederen, A.075
      - Onroerende goederen ten behoeve van de marineleiding en de administratie (administratiegebouwen), A.075.05
        - Stukken betreffende het opstellen van het Bestandsregister Koninklijke Marine onroerend goed, 1984-1988; 464-468; 1 omslag, 2 pak en 2 stuk
          - 1984, 464; omslag
          - 1985-1988, 465; pak
          - Rapporten Bestandsregister KM-onroerend goed 1985-1987, 466-467
            - Voor de jaren 1985 en 1986 1985-1986, 466; pak
            - Voor het jaar 1987 1987, 467; stuk
          - Overzicht inzake het bestandsregister KM-onroerend goed in verhouding tot objecten van de Rijksgebouwendienst 1987, 468; stuk
      - Onroerende goederen ten behoeve van de verdediging, A.075.10
        - Stukken betreffende het overdragen van het beheer van Fort Oostoever en Fort Westoever te Den Helder en Fort Kijkduin te Den Haag tussen de krijgsmachtdelen onderling, alsmede tussen krijgsmachtdelen en de Dienst der Domeinen, 1967-1976; 469; omslag
        - Stukken betreffende het overdragen van het terrein Fort Westoever te Den Helder aan de gemeente Den Helder in verband met de aanleg van havenfaciliteiten, 1969-1979; 470; omslag
      - Onroerende goederen ten behoeve van het materieel, A.075.20
        - Vergaderstukken van de Commissie Bases en Walinrichtingen Nederland (CoBaWiNed), 1970-1989; 471-474; 4 pak
          - 1970-1972, 471; pak
          - 1972-1976, 472; pak
          - 1976-1982, 473; pak
          - 1985-1989, 474; pak
        - Stukken betreffende het verwerven van nieuwe HIFIX-6 zendapparatuur voor de keten van zendstations langs de Nederlandse kust, in het bijzonder voor het station Rijnmond, vooral ten behoeve van precisieplaatsbepalingen bij hydrografische opnemingen, 1974-1982; 475; omslag
        - Stukken betreffende het bijdragen aan het opstellen van diverse stafeisen voor te bouwen havenfaciliteiten in de Nieuwe Haven te Den Helder, 1978-1984; 476; omslag
        - Stukken betreffende het verlenen van medewerking aan de voorbereiding en totstandkoming van gebruikershandleidingen voor gebouwen en infrastructuur van de Koninklijke Marine, 1985-1990; 477-483; 2 pak en 5 stuk
          - Totstandkoming 1985-1990, 477-478
            - 1985-1988, 477; pak
            - 1988-1990, 478; pak
              Nota bene: Bevat informatieverstrekking aan de Tweede Kamer
          - Bijlagen 1985-1988, 479-483
            - Vaste order 9-8-3, Noord-Atlantische Verdragsorganisatie (NAVO)-infrastructuurprocedure 1985, 479; stuk
            - Koninklijke Marine (KM)-Infraplannen 1986-1988, 480-481
              - Voor 1986 1986, 480; stuk
              - Voor 1988 1988, 481; stuk
            - Handleiding procedures voor nieuwbouw en instandhouding Nederlandse infrastructuur in de Bondsrepubliek Duitsland 1987, 482; stuk
            - Toelichting op het infrastructuurplan 2000 voor de KM-inrichtingen in het Caribisch gebied 1988, 483; stuk
        - Stukken betreffende het adviseren van de Admiraliteitsraad inzake het Heroverwegingsrapport betreffende de bouw van militaire en niet militaire objecten, 1986; 484; omslag
      - Onroerende goederen ten behoeve van onderwijs, ontwikkeling, sport en ontspanning, A.075.30
        - Stukken betreffende het overnemen van het voormalig casinogebouw te Den Helder van de Koninklijke Landmacht, 1966-1975; 485; omslag
        - Stukken betreffende het verlenen van medewerking aan de nieuwbouw van de duik- en demonteerschool Hr. Ms. Thetis te Den Oever, ter vervanging van Hr. Ms. Soemba, alsmede het voorbereiden van modificaties aan Hr. Ms. Thetis, 1982-1989; 486-489; 2 omslag en 2 pak
          - 1982-1985, 486; omslag
          - Opdracht Marinebedrijven in het kader van de bouw 1984, 487; omslag
          - Indienststelling van Hr. Ms. Thetis en modificaties 1985-1986, 488; pak
          - Modificaties 1986-1989, 489; pak
        - Stukken betreffende het verlenen van medewerking aan de opstelling en uitvoering van stafeisen betreffende de aanschaf van praktijkfaciliteiten voor de Wapentechnische School, de Technische Opleidingen der Koninklijke Marine (TOKM) te Amsterdam en Nucleair-Biologisch-Chemisch en Damagecontrol (NBCD)-trainers, 1988; 490; omslag
      - Onroerende goederen ten behoeve van het verkeer, A.075.35
        - Stukken betreffende het verlenen van medewerking aan de bouw van een walradarsysteem langs de Nieuwe Rotterdamse Waterweg door de gemeente Rotterdam, 1969-1980; 491; pak
        - Stukken betreffende het inventariseren van problemen aan verschillende militaire infrastructurele werken, naar aanleiding van een brief van de Tweede Kamerfractie van het Christen Democratisch Appèl (CDA), 1981-1982; 492; omslag
        - Stukken betreffende het verlenen van medewerking aan de voorbereiding en uitvoering van modificaties van pontons, drijvende bruggen en catamarans op de Rijkswerf te Den Helder, 1985-1989; 493; omslag
          020.2-0057-02 Minister van Defensie
    - Schepen en scheepsdelen, A.080 - 089
      - Schepen, A.080 - 082
        - Oorlogsschepen, A.080
          - Vliegkampschepen, A.080.03
            - Stukken betreffende het moderniseren van vliegkampschip Hr. Ms. Karel Doorman en het verstrekken van inlichtingen hierover aan Brazilië, 1957; 494; omslag
              Nota bene: Zie voor tekeningen inv.nr. 3618
            - Stukken betreffende het voorbereiden van de verkoop van vliegkampschip Hr. Ms. Karel Doorman aan Argentinië, 1968-1969; 495; pak
          - Kruisers, A.080.05
            - Stukken betreffende het voorbereiden en vaststellen van modificaties aan Hr. Ms. De Zeven Provinciën, 1959-1962; 496-497; 2 pak
              Nota bene: Niet nader onder te verdelen.
              - 1959-1960, 496; pak
                Nota bene: Zie voor tekeningen inv.nr. 3619
              - 1960-1962, 497; pak
            - Stukken betreffende het afvoeren en verkopen van een aantal schepen aan Peru, 1972-1984; 498-502; 3 omslag en 2 pak
              - Voorbereiden van de verkoop van de kruiser Hr. Ms. De Ruyter 1972-1975, 498; omslag
              - Overdracht van Hr. Ms. De Ruyter aan de inspecteur der Domeinen en het verlenen van logistieke ondersteuning ten behoeve van de overdracht 1972-1983, 499; omslag
              - Voorbereiding van de verkoop van de kruiser Hr. Ms. De Zeven Provinciën 1975-1976, 500; omslag
              - Hr. Ms. De Zeven Provinciën, de onderzeebootjagers Hr. Ms. Rotterdam, Hr. Ms. Drenthe en Hr. Ms. Overijssel 1976-1984, 501-502
                - 1976-1981, 501; pak
                - 1981-1984, 502; pak
          - Jagers, A.080.07
          - Zeegaande onderzeebootjagers, A.080.07.01
            - Stukken betreffende het samenwerken met de Amerikaanse marine met betrekking tot het evalueren van de effectiviteit van het Bofors 375 mm. raketdieptebom wapensysteem door middel van het beschikbaar stellen van de onderzeebootjager Hr. Ms. Rotterdam met haar Bofors wapensysteem, alsmede het naar aanleiding daarvan modificeren van het systeem, 1960-1965; 503-504; 2 pak
              - 1960 - 1962 jan. 12, 503; pak
              - 1962 jan. 26 - 1965, 504; pak
            - Stukken betreffende het voorbereiden van de afvoer van jagers uit de Hollandklasse, 1976-1989; 505-507; 3 omslag
              - 1976-1978, 505; omslag
              - Voorbereiding van de verkoop van Hr. Ms. Holland aan Peru 1977-1979, 506; omslag
              - Schenking van Hr. Ms. Gelderland aan de Stichting Nautisch Kwartier 1985-1989, 507; omslag
            - Stukken betreffende het verlenen van medewerking aan de afvoer van Hr. Ms. Friesland, 1979-1980; 508; omslag
            - Stukken betreffende het voorbereiden en vaststellen van een pakket reserveonderdelen van jagers van de Frieslandklasse om aan Peru aan te bieden, 1981-1983; 509; omslag
            - Stukken betreffende het verkopen van de onderzeebootjager Hr. Ms. Overijssel aan de Peruaanse marine, 1982; 510; omslag
          - Fregatten, patrouillevaartuigen, A.080.10
          - Algemeen, A.080.10.AA
            - Stukken betreffende het voorbereiden van wijzingen en/of aanvullingen op de stafeisen voor fregatten, 1958-1984; 511-513; 3 pak
              - 1958-1961, 511; pak
              - 1974-1979, 512; pak
                Nota bene: Zie voor tekeningen inv.nr. 3620
              - 1980-1984, 513; pak
            - Stukken betreffende het uitvoeren van modificaties aan fregatten, onderzeeboten en jagers door middel van installatie van een Elektronisch Oorlogvoering (EOV)-Identificatie Systeem (EIS) ter verdediging van schepen tegen geleideprojectielen, 1963-1977; 514; pak
              Nota bene: Zie voor tekening inv.nr. 3621
            - Stukken betreffende het voorbereiden van de operationele (staf)eisen voor de nieuwbouw van fregatten die bedoeld zijn om jagers en fregatten op een hoger niveau te brengen en te houden, onder andere met behulp van het Digitaal Automatisch Informatie-verwerkend Systeem (DAISY-programma), 1964-1970; 515-517; 3 pak
              - 1964-1965, 515; pak
              - 1965-1966, 516; pak
              - 1966-1970, 517; pak
            - Stukken betreffende het behandelen van een Duitse claim inzake restitutie van ontwikkelingskosten naar aanleiding van de export van een Noord-Atlantische Verdragsorganisatie (NAVO)-fregat, 1977-1984; 518; omslag
            - Stukken betreffende het leveren van een bijdrage aan de gedachten- en besluitvorming ten aanzien van de samenstelling van het fregattenbestand op lange termijn, 1985-1986; 519; omslag
            - Stukken betreffende het opstellen van een overdrachtsrapport voor Hr. Ms. Jacob van Heemskerck, 1987; 520; omslag
          - Fregatten van de Van Amstelklasse, A.080.10.BB
            - Stukken betreffende het uitvoeren van moderniseringen aan fregatten van de Van Amstelklasse, 1958-1964; 521; omslag
          - Fregatten van de Van Speijkklasse, A.080.10.CC
            - Stukken betreffende het voorbereiden van de te stellen eisen aan nieuw te bouwen fregatten van een nieuwe klasse, later bekend onder de naam Van Speijkklasse, 1955-1958; 522; omslag
            - Stukken betreffende het begeleiden van de bouw van fregatten van de Van Speijkklasse, 1962-1969; 523-531; 5 omslag en 4 pak
              - 1967 - 1968, 523; pak
              - 1963 - 1969, 524; pak
              - Vergaderstukken, voor het merendeel onder secretariaat bij de Afdeling Nieuwbouw Schepen 1962-1963, 525; pak
              - Overleg met werven, onder meer inzake vertragingen rond de bouw 1963-1967, 526; pak
              - Het tewaterlaten, overnemen en in dienst stellen van de fregatten van de Van Speijkklasse 1965-1968, 527-531
                - Hr. Ms. Tjerk Hiddes 1965-1967, 527; omslag
                - Hr. Ms. Evertsen 1966-1968, 528; omslag
                - Hr. Ms. Isaac Sweers 1966-1968, 529-530
                - 1966 - 1967, 529; omslag
                - 1968, 530; omslag
                - Hr. Ms. Van Nes 1966-1968, 531; omslag
            - Stukken betreffende het voorbereiden, vaststellen en uitvoeren van modificaties aan boord van de Van Speijkklassefregatten, 1962-1989; 532-555; 24 omslag
              - 1975-1984, 532
              - Modificaties inzake de wijziging, installatie en inbedrijfstelling van elektronische apparatuur (onderzeebootbestrijdingsapparatuur) 1962-1974, 533-540
                - 1962-1968, 533
                - Deel 1 1963-1970, 534
                - Deel 2 1963-1970, 535
                - 1968-1969, 536
                - 1969-1974, 537
                - Bijlagen 1966-1967, 538
                - Sonar systemen van het type Adic 182 en 162 1963-1965, 539; omslag
                - 4.5 inch mountings munitieliften 1963-1970, 540
              - Hijsinstallaties van het EDO model CWE 610 en het VDS model PDE 700 sonarsystemen 1965-1978, 541-542
                - 1965-1969, 541
                Nota bene: ZIe voor tekeningen inv.nr. 3622
                - 1969-1978, 542
                Nota bene: Zie voor tekening inv.nr. 3623
              - 4,5" kanon (Mk 6, mod. 3) 1965-1976, 543
                Nota bene: Zie voor tekeningen inv.nr. 3624
              - Seacat bergplaatsen (Mk 20, mod. 2) 1965-1978, 544; omslag
                Nota bene: Zie voor tekeningen inv.nr. 3625
              - Vuurgeleidingsysteem (M44/45) 1965-1978, 545
                Nota bene: Zie voor tekening inv.nr. 3626
              - Verbeteringen ten behoeve van marinehelikopters, in het kader van de mid-life conversion 1970-1971, 546; omslag
              - Modificaties om de schokbestendigheid en de operationele gereedheid tegen de gevolgen van onderwaterexplosies te verbeteren 1970-1973, 547-548
                - 1970-1972, 547
                - 1972-1973, 548
              - Midlife modernisations (MLM) 1972-1984, 549-553
                - 1972-1976, 549
                - 1976 - 1978 mrt., 550
                - 1978 apr. - 1981 jan., 551
                - 1981 mrt. - 1984, 552
                Nota bene: ZIe voor tekeningen inv.nr. 3627
                - Reparatieverslag 1977-1979, 553
              - Modificaties aan de sensor-, wapen- en commandosystemen (SEWACO) 1985-1989, 554-555
                - 1985 - 1986 apr., 554
                - 1986 apr. - 1989, 555
            - Stukken betreffende het in samenwerking met het Physisch Laboratorium van de Rijksverdedigingsorganisatie van de Nederlandse Organisatie voor Toegepast Natuurwetenschappelijk Onderzoek (RVO-TNO) doen van evaluerend onderzoek naar de kwaliteit en effectiviteit van de artilleriebewapening van de fregatten van de Van Speijkklasse, 1969-1972; 556-557; 2 pak
              - Onderzoeksrapporten 1969-1972, 556; pak
              - Onderzoeksbijlagen 1969, 557; pak
            - Stukken betreffende het reageren op het geclassificeerde reisverslag, in het bijzonder op de logistieke en technische aangelegenheden aangaande het eerste gedeelte van de reis van Hr. Ms. Van Nes (ook wel Antillenfregat) naar de Nederlandse Antillen, 1980-1983; 558; omslag
            - Stukken betreffende het voorbereiden van de verkoop van de fregatten van de Van Speijkklasse aan Indonesië, 1985-1990; 559-560; 1 omslag en 1 pak
              - Voorbereiding en uitvoering 1985-1990, 559; pak
              - Inname-rapport 1986, 560; omslag
          - Fregatten van de Trompklasse, geleidewapenfregatten (GW-fregatten), A.080.10.DD
            - Stukken betreffende het voorbereiden en uitvoeren van de bouw van fregatten van de Trompklasse, de geleidewapenfregatten (GW-fregatten), 1966-1984; 561-574; 14 omslag
              - 1968, 561
              - 1968 - 1969, 562
                Nota bene: Zie voor tekeningen inv.nr. 3628
              - 1969 - 1973, 563
                Nota bene: In deze map bevinden zich tevens de herziene stafeisen van 1973. Zie voor tekeningen inv.nr. 3629
              - 1970 - 1972, 564
                Nota bene: Zie voor kaarten en tekeningen inv.nr. 3630
              - 1972 - 1984, 565
              - Voorbereiding van de aanschaf van de wasserij-inrichtingen 1966-1968, 566; omslag
              - Het voeren van overleg en correspondentie met Yarrow Admiralty Research Department (YARD), gevestigd in Glasgow, over het ontwerpen van een machinekamerinstallatie 1966-1970, 567; omslag
                Nota bene: De stukken zijn voornamelijk in het Engels gesteld
              - Aanschaf van wapen- en communicatiesystemen vanwege de bouw van geleidewapenfregatten, door middel van het verlenen van medewerking aan de oprichting en de werkzaamheden van het System Management Bureau (SMB) 1966-1975, 568
                Nota bene: Het SMB was een samenwerkingsverband van de NV Hollandse Signaalapparaten en de Koninklijke Marine
              - Verwerving van het Sensor-, Wapen- en Commandosystemen (SEWACO)-wapengeleidingssysteem en het aanbrengen van modificaties 1968-1982, 569-570
                - 1968 - 1971 jan., 569
                - 1971 mrt. - 1982, 570
              - Bouw, algemeen 1969-1972, 571
                Nota bene: ZIe voor tekeningen inv.nr. 3631
              - Bouw van Hr. Ms. De Ruyter en Hr. Ms. Tromp en uitvoer van modificaties en aanpassingen naar aanleiding van geconstateerde gebreken tijdens proeftochten 1974-1978, 572-573
                - 1974 - 1977, 572
                - 1974 - 1980, 573
              - Opstellen van processen-verbaal van overdracht van Hr. Ms. Tromp, bouwnummer 344 en Hr. Ms. De Ruyter, bouwnummer 345 1973-1975, 574; omslag
            - Stukken betreffende het voorbereiden, vaststellen en uitvoeren van modificaties aan de fregatten van de Trompklasse, de geleidewapenfregatten, 1975-1990; 575-580; 2 omslag en 4 pak
              - 1985 - 1986 mei 14, 575; pak
              - 1986 mei 22 - 1987 juli 10, 576; pak
              - 1987 juli 30 - 1988 sep., 577; pak
              - 1988 okt. - 1990, 578; pak
              - Onderzoeken naar aanleiding van geconstateerde technische problemen van de Decca radarinstallatie SPS-04/00 aan boord van Hr. Ms. Tromp 1975-1979, 579; omslag
              - Wijzigen van het antenneplan en het verplaatsen van de antennes aan boord van de geleidewapenfregatten in verband met storingen van het Harpoon-wapensysteem 1975-1980, 580; omslag
            - Stukken betreffende het voorbereiden van de installatie en inbedrijfstelling van een Goalkeepersysteem aan boord van Hr. Ms. De Ruyter, 1985-1990; 581; omslag
              Nota bene: Bevat tevens rapporten inzake bedrijfsongevallen en reparatielijsten
          - Fregatten van de Kortenaerklasse, standaardfregatten (S-fregatten), A.080.10.EE
            - Stukken betreffende het begeleiden van de bouw van fregatten van de Kortenaerklasse, de standaardfregatten (S-fregatten), 1968-1989; 582-615; 26 omslag en 8 pak
              - 1972-1978, 582; pak
                Nota bene: Zie voor tekeningen inv.nr. 3632
              - 1979-1984, 583; pak
              - Voorbereiden van de bouw 1968-1976, 584-587
                - Opstellen van stafeisen, alsmede de verwerving van de fregatten 1968-1976, 584; pak
                Nota bene: Het standaardfregat werd ook wel als 1975 fregat aangeduid. Zie voor tekeningen inv.nr. 3633
                - Opstellen van stafeisen, met name ten aanzien van het sensor-, wapen- en commandosysteem (SEWACO) 1969-1970, 585; pak
                - Voorbereiden en vaststellen van stafdoelstellingen 1971-1976, 586; pak
                - Opmerkingen aangaande het ontwerp 1972, 587
                Nota bene: Zie voor tekening inv.nr. 3634
              - Aanschaf van apparatuur 1974-1984, 588-590
                - Sensor-, wapen- en commandosystemen (SEWACO) 1974-1984, 588; pak
                Nota bene: Zie voor tekening inv.nr. 3635
                - Accommodatie aan boord 1978-1982, 589
                - Het in samenwerking met Duitsland verwerven van een Message Handling System 1978-1984, 590
              - Werkgroepen ten behoeve van de bouw van de fregatten 1975-1977, 591-592
                - Werkgroep Evaluatie Kwaliteitszorg ten behoeve van standaardfregatten 1975, 591
                - Werkgroep Nucleair-Biologisch-Chemisch en Damagecontrol (NBCD) ten behoeve van de standaardfregatten 1977, 592
              - Afzonderlijke standaardfregatten, met name inzake kiellegging, tewaterlating, proeftocht en overname 1975-1989, 593-613
                - Hr. Ms. Kortenaer, bouwnummer 350 1975-1984, 593-594
                - 1975-1982, 593; pak
                - 1984, 594
                - Hr. Ms. Callenburgh, bouwnummer 351 1977-1982, 595
                - Hr. Ms. Van Kinsbergen, bouwnummer 352 1975-1981, 596
                - Hr. Ms. Banckert, bouwnummer 353 1976-1982, 597-598
                - 1976-1981, 597
                - 1981-1982, 598
                Nota bene: Bevat proces-verbaal
                - Hr. Ms. Piet Hein, bouwnummer 354 1977-1982, 599-600
                - 1977-1981, 599
                - 1978-1982, 600
                - Hr. Ms. Pieter Florisz, bouwnummer 355 1977-1984, 601-602
                - 1977-1984, 601
                - 1979-1983, 602
                - Hr. Ms. Abraham Crijnssen, bouwnummer 357 1978-1982, 603
                - Hr. Ms. Philips van Almonde, bouwnummer 358 1977-1984, 604-605
                - 1977-1981, 604
                - 1982-1984, 605
                - Hr. Ms. Bloys van Treslong, bouwnummer 359 1978-1984, 606-607
                - 1978-1982, 606
                - Het voorbereiden en uitvoeren van modificaties naar aanleiding van proefnemingen 1981-1984, 607
                - Hr. Ms. Jan van Brakel, bouwnummer 360 1978-1983, 608
                - Hr. Ms. Willem van der Zaan, bouwnummer 361 1978-1979, 609
                - Hr. Ms. Witte de With, bouwnummer 363 1978-1989, 610-612
                - 1978-1983, 610
                - 1985-1989, 611; pak
                Nota bene: Hier voornamelijk de afbouw
                - Squat-verslag 1985-1989, 612
                - Tot stand komen van een proces-verbaal van eigendomsvoorbehoud van Hr. Ms. Jacob van Heemskerck 1983, 613
                Nota bene: De aangepaste Hr. Ms. Jacob van Heemskerck werd in dienst genomen als luchtverdedigingsfregat (L-fregat)
              - De bouw van aangepaste standaardfregatten, de luchtverdedigingsfregatten (L-fregatten) van de Jacob van Heemskerckklasse 1981-1984, 614
              - Foutzoekprocedures 1982-1984, 615
            - Stukken betreffende het verlenen van assistentie aan de Griekse marine naar aanleiding van de verkoop van enkele standaardfregatten, 1980-1985; 616; omslag
            - Stukken betreffende het verlenen van medewerking aan de voorbereiding en uitvoering van diverse modificaties aan fregatten van de Kortenaerklasse, de standaardfregatten (S-fregatten), 1985-1989; 617-622; 6 pak
              - 1985 jan. - juni 24, 617; pak
              - 1985 juni 17 - dec. 4, 618; pak
              - 1985 dec. 4 - 1986 mei 12, 619; pak
              - 1986 mei 6 - 1987 okt., 620; pak
              - 1987 aug. - 1988 sep., 621; pak
              - 1988 mrt. - 1989, 622; pak
            - Stukken betreffende het uitrusten van Hr. Ms. Abraham Crijnssen met het Goalkeeper wapensysteem, 1988-1989; 623; omslag
            - Stukken betreffende het verlenen van medewerking aan het opstellen van stafeisen door de Werkgroep Capability Upkeep (CUP)-Kortenaerklasse voor het Capability Upkeepproject ten behoeve van modernisering van de S(tandaard)-fregatten, de Kortenaerklasse, 1989-1990; 624; omslag
          - Fregatten van de Karel Doormanklasse, multipurposefregatten (M-fregatten), A.080.10.FF
            - Stukken betreffende het voorbereiden en begeleiden van de nieuwbouw van fregatten van de Karel Doormanklasse, de Multipurposefregatten (M-fregatten), 1977-1990; 625-645; 19 omslag, 1 pak en 1 stuk
              - 1978 - 1982 mrt., 625
              - 1982 apr. - 1984 juni 22, 626
              - 1984 juni 25 - dec., 627
              - 1985 jan. - aug. 16, 628
              - 1985 aug. 22 - nov. 6, 629
              - 1985 nov. 8 - 1986 apr., 630
              - 1986 mei - aug. 15, 631
              - 1986 aug. 21 - 1987 jan. 28, 632
              - 1987 jan. 30 - apr., 633
              - 1987 mei - juli, 634
              - 1987 aug. - 1988 jan. 19, 635
              - 1988 jan. 21 - aug. 22, 636; pak
              - 1988 aug. 25 - 1989 mei, 637
              - 1989 juni - okt. 10, 638
              - 1989 okt. 11 - nov. 21, 639
              - 1989 nov. 21 - 1990, 640
              - Bijlage bij 1001 deel 10, inzake indeling en voorzieningen van de logistieke ruimtes van het M-fregat 1988, 641
              - Bijlage, leidraad voor de Nucleair-Biologisch-Chemisch en Damagecontrol (NBCD)-bedrijfsvoering van het M-Fregat 1989, 642; stuk